【裁判字號】    89,易,471
【裁判日期】    890713
【裁判案由】    贓物
【裁判全文】
台灣彰化地方法院刑事判決                          八十九年度易字第四七一號
    公  訴  人  臺灣彰化地方法院檢察署檢察官
    被      告  丙○○
    選任辯護人  黃英傑律師
右列被告因贓物案件，經檢察官提起公訴（八十八年度偵字第七八一八號），本院判
決如左：
    主  文
丙○○無罪。
    理  由
一、公訴意旨略以：被告丙○○明知乙○○（檢察官另案偵辦中）於民國（下同）八
    十八四月間，交付之甲○○所有ＣＳ─九八○五號自用小客車行照一張及車牌二
    面係屬來路不明之贓物，竟仍同意乙○○寄藏於丙○○所使用（丙○○之夫施聰
    林所有）之車號Ａ六─五九八九號自用小客車內。嗣八十八年六月九日凌晨四時
    許，為警於台中縣大里市○○路查獲，並扣得上開贓物，因認被告前開所為涉有
    刑法第三百四十九條第二項之寄藏贓物罪嫌云云。
二、按犯罪事實應依証據認定之，無証據不得推定其犯罪事實；又不能証明被告犯罪
    者，應諭知無罪之判決，刑事訴訟法第一百五十四條、第三百零一條第一項前段
    分別定有明文；次按，事實之認定，應憑証據，如未能發現相當証據，或証據不
    足以証明，自不能以推測或擬制之方法以為裁判基礎；又認定不利於被告之事實
    ，須依積極証據，苟積極証據不足為不利於被告事實之認定時，即應為有利於被
    告之認定，更不必有何有利之証據；再者，被告否認犯罪事實所持之辯解，縱屬
    不能成立，仍非有積極證據足以證明其犯罪行為，不能遽為有罪之認定（最高法
    院三十年上字第八一六號、四十年臺上字第八六號、三十年上字第一八三一號判
    例參照）。
三、公訴意旨認被告涉有前開犯行，係以被告辯詞前後矛盾，且行照或車牌均係表徵
    車輛來源之憑證，有相當之專屬性，一般人對他人持有來路不明之行照或車牌或
    物品，除非已知悉緣故，否則均多追究持有原因及物品來源，以免惹禍上身，此
    為眾所週知之理，固被告主觀上應有知贓之認識為據。惟訊據被告丙○○則堅決
    否認涉有前開犯行，辯稱：伊之前係在乙○○所開設建成汽車修理廠任職會計，
    離職後二人仍保持朋友關係，八十八年四月間，乙○○曾將上開行照一張託伊保
    管，但乙○○並未告知來源，伊亦未追問，故伊並不知上開行照係屬贓物；又車
    牌二面係乙○○向伊借車時自行放在車上駕駛座旁之腳踏板下，並未託伊保管，
    伊並不知情等語。經查，證人乙○○業於本院審理時證稱：因那時有事要處理，
    之前有些客戶的資料會寄放她（丙○○）那裡，那天因匆忙將包包寄放她那裡，
    因我急著到南部，後來才打電話告訴她行照在包包內，叫她幫我拿著等語；另又
    證稱：伊並未將車牌交給丙○○保管，伊直接丟在車上忘了拿，車牌是放在椅子
    下，伊原先要拿去丟在溪中，因有急事忘了拿，就將車子還給丙○○等語（詳見
    本院八十九年六月二十九日審理筆錄），是為警查獲二面車牌既非證人乙○○託
    被告保管，而係乙○○自行放置於被告車上，被告並不知情，此當與寄藏贓物之
    「寄藏」之構成要件不符，再者，證人乙○○託被告丙○○保管行照時，既未告
    知該行照之來源，被告又未詳加追問，且卷內又無任何積極證據足資證明被告於
    保管上開行照時主觀上已明確知悉該行照係屬贓物，揆諸前揭判例之意旨，尚不
    得僅以被告客觀上持有上開行照，率爾為不利被告認定，此外，復查無其他積極
    證據足資認定被告丙○○有何公訴人所指不法之行為，罪嫌尚屬不足，應為被告
    丙○○無罪之諭知。
據上論斷，應依刑事訴訟法第三百零一條第一項，判決如主文。
本案經檢察官吳憲明到庭執行職務。
中    華    民    國    八  十  九    年      七       月     十  三    日
                                臺灣彰化地方法院刑事第二庭
                                    法      官  康  弼  周
右正本證明與原本無異。
如不服本判決，應於判決送達後十日內向本院提出上訴狀( 須附繕本 )。
                                    法院書記官  田  慧  賢
中    華    民    國    八  十  九    年      七       月     十  七    日


司法院資訊處製作；財團法人民間司法改革基金會備份。
